【裁判字號】    94,易,2252
【裁判日期】    950119
【裁判案由】    傷害
【裁判全文】
臺灣臺中地方法院刑事判決              94年度易字第2252號
公  訴  人  臺灣臺中地方法院檢察署檢察官
被      告  乙○○
            丙○○
上列被告因傷害案件，經檢察官提起公訴（94年度偵字第17356
號），本院判決如下：
    主    文
乙○○、丙○○共同傷害人之身體，乙○○處有期徒刑肆月，丙○○處有期徒刑月，如易科罰金，均以佰元折算壹日。
    犯罪事實
一、乙○○與丙○○為兄弟關係，於民國九十四年四月十一日上
    午七時許，在臺中縣清水鎮○○路七八號旁農田，因乙○○
    於該處噴灑除草劑，戊○○恐其所飼養之羊隻誤食噴有除草
    劑雜草而死亡，而與乙○○發生口角爭執，乙○○竟基於普
    通傷害之犯意，先以木板條毆打戊○○，丙○○見狀，亦與
    乙○○共同基於傷害戊○○身體之犯意聯絡，與乙○○共同
    出拳毆打戊○○，致使戊○○受有背部挫傷、臉挫傷、左上
    臂挫傷、左九肋骨閉鎖性骨折、胸部挫傷、頸部挫傷等傷害
    。
二、案經戊○○訴由臺中縣警察局清水分局報請臺灣臺中地方法
    院檢察署檢察官偵查起訴。
    理    由
一、訊據被告乙○○、丙○○固供承其等於九十四年四月十一日
    上午七時許曾在臺中縣清水鎮○○路七八號旁農田與證人戊○○發生爭執，惟均矢口否認有傷害之行為，乙○○辯稱：
    當天戊○○過來罵其三字經，其和戊○○互有拉扯幾分鐘，
    後來其哥哥丙○○過來勸阻，戊○○不小心掉到水溝去，之
    後戊○○爬起來拿圓鍬要追打其與丙○○，其伸手拿了圓鍬
    ，戊○○就去報警云云；被告丙○○辯稱：現場草長得多且
    長，水無法流過，戊○○自己不整理雜草又不讓乙○○噴灑
    除草劑，當天戊○○與乙○○發生爭執，罵乙○○三字經，
    其經過那邊，對他人兩人說這不是什麼大事情不要這樣用講
    的就好，嗣其與乙○○、戊○○三人就拉拉扯扯，其拉戊○○的上衣，期間約一、二分鐘，後來戊○○跌進水溝，自己
    爬起來後，拿了一把圓鍬追打其兄弟二人，而乙○○就將圓
    鍬搶下來云云。惟查：上揭犯罪事實，業據證人戊○○於本
    院審理時到庭證述：其在位於臺中縣中央路七八號祖厝旁的
    農田有圈地蓄養雞鴨羊，先前曾經發現圍籬旁邊的雜草有人
    噴除草劑，其問其嬸嬸到底是何人噴灑，其嬸嬸說是乙○○
    所為，嗣於九十四年四月十一日早上六點多，其開車到上址
    旁的農田，要順道餵食蓄養的雞鴨羊，看到乙○○在田裡，
    就過去找乙○○理論，因而發生口角，乙○○不知從何處拿
    了一根木板條，朝其頭部敲下去，丙○○也不知道從哪裡跑
    出來，其兄弟二人就把其按在地上打，一直打到水溝裡面，
    又把其按在水溝裡一直打，不讓其起來，水溝的寬、身各約
    七、八十公分，裡面有水、泥土，其背後沾得都是泥土，並
    一直掙扎，叫其堂弟的名字，但無人回應，其就說「有種就
    把我打死在這裡」，後來他們兄弟二人就鬆手放開，其起來
    後，去找其堂姐丁○○，叫丁○○幫忙打電話找其太太過來
    ，在其太太還沒有過來前，其與丁○○又走到前面去，其在
    祖厝外面拿了一支圓鍬，原本想和他們兄弟二人拼，但後來
    想想不可以，所以放下圓鍬去報警，警員有開巡邏車過來，
    到現場祖厝前面空地，再一起走路到田裡，那時乙○○、丙○○也在現場走過來，警察要對他們二人作筆錄，乙○○就
    說是他一個人打的，由他一人承擔，警察說二個人都有打的
    話，就都要作筆錄，而警員看其身體很痛苦的樣子，就先留
    下其身分資料，叫其先去就醫，其去臺中縣梧棲鎮的童綜合
    醫院就診，說要驗傷，醫生診斷後，認為其左邊第九根肋骨
    好像斷掉，其向醫生說很痛，去照Ｘ光之後，確定肋骨有斷
    掉，之後醫生讓其回去，但其回去後，覺得身體愈來愈痛苦
    ，其朋友及妹妹就將其送醫，其在醫院住了五天等語綦詳，
    觀之卷附童綜合醫院急診病歷、急診護理評估表各一份及診
    斷證明書二份，亦載明證人戊○○於九十四年四月十一日就
    診時，主訴遭人毆打，並受有犯罪事實欄所載之傷勢，自九
    十四年四月十一日起住院至同年月十五日方出院等情，足見
    證人戊○○所言，並非片面指述。況審之被告二人均自承當
    時與證人戊○○已有口角爭執，且互相拉扯，可知被告二人
    與證人戊○○間已有肢體衝突，茍證人戊○○是自行跌入水
    溝，以水溝寬、深不過七、八十公分，證人戊○○馬上爬起
    應無困難，當不自於受有過多傷害，然證人戊○○於醫院所
    驗得之傷勢共有背部挫傷、臉挫傷、左上臂挫傷、左九肋骨
    閉鎖性骨折、胸部挫傷、頸部挫傷等多處嚴重傷害，此應非
    僅是自行跌入水溝所造成，益徵應係被告二人毆打所致，是
    證人戊○○證述其身體所受傷害是遭被告二人毆打所致，應
    屬非虛。此外，復有受理各類案件記錄表一份、照片十一張
    在卷可稽，是被告二人辯稱：其等均無毆打戊○○，是戊○○自行跌倒在水溝而受傷云云，洵無可採。至於被告二人請
    求勘驗現場調查當地水溝都被雜草掩蓋，以明證人戊○○是
    否有把當地當作自己的土地使用云云，核與本案認定被告二
    人是否構成傷害罪之犯罪事實無關，是本院認無並無履勘現
    場之必要，併此敘明。綜上所述，本案事證明確，被告二人
    上揭傷害犯行，洵堪認定。
二、核被告乙○○、丙○○所為，均係犯刑法第二百七十七條第
    一項之傷害罪。被告二人就本案傷害犯行，有犯意之聯絡及
    行為之分擔，為共同正犯。爰審酌被告乙○○如欲噴灑除草
    劑以利農田灌溉，應可事先與證人戊○○溝通，或於事後與
    證人戊○○好言解釋，然卻一言不合，即與被告丙○○共同
    對證人戊○○以暴力相向，造成證人戊○○受有如犯罪事實
    欄所載之傷害，甚且住院五天，造成證人戊○○精神及肉體
    的痛苦，且犯後並無悔意，猶飾詞狡卸，現迄未與證人戊○○達成和解，惡性非輕，惟念及被告二人均無前科，有臺灣
    高等法院被告全國前案紀錄表二份在卷可憑，且證人戊○○
    於案發當日前往與被告乙○○溝通時，處於爭執誰是誰非之
    不滿情緒下，其自身之態度亦不佳等一切情狀，分別量處如
    主文所示之刑，並均諭知易科罰金之折算標準，以資懲儆。
    至於被告乙○○持有毆打證人戊○○之木板條，並未扣案，
    且不知係何人所有，爰不予宣告沒收，併此敘明。
據上論斷，應依刑事訴訟法第二百九十九條第一項前段，刑法第
二十八條、第二百七十七條第一項、第四十一條第一項前段，罰
金罰鍰提高標準條例第一條前段、第二條，判決如主文。
本案經檢察官甲○○到庭執行職務
中    華    民    國    95    年    1     月    19    日
                  刑事第一庭  審判長法  官  李平勳
                                    法  官  許惠瑜
                                    法  官  周瑞芬
上正本證明與原本無異。
如不服本判決，應於送達後十日內向本院提出上訴狀（須附繕本
），上訴於臺灣高等法院臺中分院。
中    華    民    國    95    年    1     月    19    日
                                    書記官  何俞瑩
附錄本案論罪科刑法條：
刑法第二百七十七條：
  傷害人之身體或健康者，處三年以下有期徒刑、拘役或一千元
  以下罰金。
  犯前項之罪因而致人於死者，處無期徒刑或七年以上有期徒刑
  ；致重傷者，處三年以上十年以下有期徒刑。


司法院資訊處製作；財團法人民間司法改革基金會備份。
